臺灣高等法院刑事判決　　　　　　　　　　　　　　　九十三年度上易字第一九號
　　上　訴　人　臺灣士林地方法院檢察署檢察官
　　被　　　告　丁○○
右上訴人，因被告恐嚇案件，不服臺灣士林地方法院，九十二年度易字第六六二號，
中華民國九十二年十一月三日第一審判決（起訴案號：臺灣士林地方法院檢察署九十
二年偵字第六九九六、七五四七、八四四七號、併辦案號：台灣板橋地方法院檢察署
九十二年偵字第一四二○一號）提起上訴，本院判決如左：
    主  文
原判決關於恐嚇取財未遂部分撤銷。
丁○○共同連續意圖為自己不法之所有，以恐嚇使人將本人之物交付，處有期徒刑壹
年伍月。
    事  實
一、丁○○基於為自己不法所有之意圖及犯竊盜與恐嚇取財罪之概括犯意，先於附表
    編號一所示之時間、地點，趁丙○○所有如附表編號一所示之自小客車車門未鎖
    之際，將該自小客車及車內物品竊取得手後，即夥同顏志明（另案由臺灣板橋地
    方法院檢察署偵查起訴）於當日某時許，以車上所留之丙○○電話號碼與之聯繫
    ，恫稱：「車子現在在我手上，要取回車子需匯款十萬元（新台幣，下同），否
    則要把車子拆掉」等語，致使丙○○因恐車輛受損而心生畏懼。嗣李、顏二人並
    駕駛該車輛，持客觀上足對人之生命、身體、安全構成威脅、具有危險性之鐵棍
    ，於附表編號二所示之時間、地點，由顏志明在車上把風，丁○○則敲破乙○○
    所有如附表編號二所示之自小客車後擋風玻璃，足以生損害於乙○○後，入內竊
    取乙○○放置車上如附表編號二所示之財物得手。再於附表編號三、四所示之時
    間、地點，另夥同綽號「阿德」之不詳姓名、年籍成年男子，趁附表編號三、四
    所示汽車車門未鎖或忘記熄火之際，竊取附表編號三、四所示之車輛及車內財物
    得手後，丁○○與「阿德」即於各當日透過竊得車輛內所留車主之行動電話，向
    車主甲○○、戊○○以前開相同之言語恫嚇，使甲○○、戊○○亦因恐車輛受損
    而心生畏懼。其中丙○○、戊○○尚未依指示付款，甲○○則於九十二年六月二
    十九日上午十一時三十八分許，依指示匯款三萬元至丁○○所指定之許孝忠名義
    在台北商業銀行所開設之0000000000000號帳戶。
二、案經被害人乙○○等訴由台北縣政府警察局樹林分局、台北市政府警察局南港分
    局報請台灣士林地方法院檢察署檢察官偵查起訴，及由上開樹林分局報請台灣板
    橋地方法院檢察署移送併辦。
    理  由
一、右揭事實，迭據被告丁○○迭在警訊、偵查及歷審中均坦承不諱，核與共犯顏志
    明所供相符，並與被害人丙○○、乙○○、甲○○、戊○○指訴被害情節無異，
　　且有被害人丙○○之車輛失竊資料個別查詢報表、贓物領回保管單；被害人乙○○之失竊報告、刑案證物鑑驗報告表、採驗紀錄表、鑑驗書、相片；被害人甲○○之贓物認領保管單、自動櫃員機交易紀錄、行動電話通聯紀錄、台新銀行基隆
    分行支票；被害人戊○○之贓物認領保管單、車輛協尋電腦輸入單、相片等在案
    可資佐證，其中，上開證物鑑驗報告表、採驗紀錄表、鑑驗書、相片顯示被害人
    乙○○之汽車第三煞車燈燈殼上指紋核與被告左食指指紋完全相符，足見被告上
    開自白要與事實相符，其罪證明確，犯行可以認定。
二、核被告竊取附表編號一、三、四財物之行為，應成立刑法第三百二十條第一項之
    （普通）竊盜罪。竊取附表編號二財物之行為，因係持約六○公分長、直徑為一
    般成年人大拇指寬之鐵棍為之，已經被告直陳在卷，核應成立同法第三百二十一
    條第一項第三款之攜帶兇器竊盜罪。而敲破汽車玻璃之行為，核應成立同法第三
    百五十四條之毀損罪。又恐嚇附表編號一、二、四被害人尚未得財之行為，核應
    成立同法第三百四十六條第三項、第一項之恐嚇取財未遂罪。恐嚇附表編號三被
    害人而得財之行為，核應成立同條第一項之恐嚇取財（既遂）罪。所犯竊盜、恐
    嚇取財罪各時間接近，犯罪基本構成要件相同，顯係基於概括犯意為之，應分別
    論以連續犯攜帶兇器竊盜一罪及連續恐嚇取財（既遂）一罪。上開毀損罪與此二
    連續犯罪復具方法結果之牽連關係，應從情節最重之連續恐嚇取財（既遂）一罪
    處斷，並依法加重其刑。被告與顏志明、「阿德」間有犯意聯絡及行為分擔，為
    共同正犯。
三、原審予以論罪科刑，固非無見，惟被害人既已依被告之指示將款匯入被告指定之
    銀行帳戶，自屬已將之置於自己實力支配之下，已屬犯罪既遂，原判決竟認仍屬
    未遂階段，尚非允洽，檢察官上訴指摘其不當，核有理由，應由本院將原判決關
    於此部分予以撤銷。爰審酌被告正值青壯，不思正途，竟多次竊車而向車主恐嚇
    要錢，情節可惡，對社會治安影響不輕，姑念其犯罪後坦認過錯，態度尚佳等一
    切情狀，量處如主文所示之刑，以示懲儆。
據上論斷，應依刑事訴訟法第三百六十九條第一項前段、第三百六十四條、第二百九
十九條第一項前段，刑法第二十八條、第五十六條、第三百二十一條第一項第三款、
第三百五十四條、第三百四十六條第一項、第五十五條，罰金罰鍰提高標準條例第一
條前段，判決如主文。
本案經檢察官邱美育到庭執行職務。
中　　　華　　　民　　　國　　九十三　　年　　　二　　　月　　 十八 　　日
                              臺灣高等法院刑事第十四庭
                                  審判長法  官　陳　祐　輔
                                        法  官　陳　國　文
                                        法  官　洪　昌　宏
右正本證明與原本無異。
不得上訴。
                                        書記官　廖　月　女
中　　　華　　　民　　　國　　九十三　　年　　　二　　　月　　二十三　　日
附錄：本案論罪科刑法條全文
中華民國刑法第三百二十一條
犯竊盜罪而有左列情形之一者，處六月以上、五年以下有期徒刑：
一  於夜間侵入住宅或有人居住之建築物、船艦或隱匿其內而犯之者。
二  毀越門扇、牆垣或其他安全設備而犯之者。
三  攜帶兇器而犯之者。
四  結夥三人以上而犯之者。
五  乘火災、水災或其他災害之際而犯之者。
六  在車站或埠頭而犯之者。
前項之未遂犯罰之。
中華民國刑法第三百四十六條
(單純恐嚇罪)
意圖為自己或第三人不法之所有，以恐嚇使人將本人或第三人之物交付者，處六月以
上五年以下有期徒刑，得併科一千元以下罰金。
以前項方法得財產上不法之利益，或使第三人得之者，亦同。
前二項之未遂犯罰之。
中華民國刑法第三百五十四條
毀棄、損壞前二條以外之他人之物或致令不堪用，足以生損害於公眾或他人者，處二
年以下有期徒刑、拘役或五百元以下罰金。
附表
┌──┬──────┬──────────┬─────────┬────┐
│編號│犯罪時間    │ 犯罪地點           │犯罪所得財物      │被害人  │
├──┼──────┼──────────┼─────────┼────┤
│一  │92年6月23日 │臺北縣板橋市○○街  │一、ＢＯ—０七七九│丙○○  │
│    │晚上        │15之2號前           │    號自小客車    │        │
│    │            │                    │二、車內之行車執照│        │
├──┼──────┼──────────┼─────────┼────┤
│二  │92年6月24日 │臺北市南港區研究院  │ＤＰ—九八六九號自│乙○○  │
│    │凌晨5時許   │路二段胡適公園旁停  │小客車內財物：    │        │
│    │            │車場                │諾基亞廠牌六二一０│        │
│    │            │                    │型行動電話一支、高│        │
│    │            │                    │速公路回數票、中油│        │
│    │            │                    │公司油票          │        │
├──┼──────┼──────────┼─────────┼────┤
│三  │92年6月29日 │臺北縣汐止市○○路  │一、八Ａ—一三二０│甲○○  │
│    │凌晨        │二段288巷31弄85號   │    號自小客車    │        │
│    │            │地下停車場          │二、車內之臺新國際│        │
│    │            │                    │    商業銀行（下稱│        │
│    │            │                    │    臺新銀行）基隆│        │
│    │            │                    │    分行支票二十三│        │
│    │            │                    │    張、印鑑一枚、│        │
│    │            │                    │    ＰＨＳ系統行動│        │
│    │            │                    │    電話一支      │        │
├──┼──────┼──────────┼─────────┼────┤
│四  │92年7月12日 │臺北市○○○路、興  │一、九Ｄ—七一三七│戊○○  │
│    │凌晨3時許   │安街口郵局前        │    號自小客車    │        │
│    │            │                    │二、車內之行動電話│        │
│    │            │                    │    二支、行車執照│        │
│    │            │                    │    、身分證、鑰匙│        │
└──┴──────┴──────────┴─────────┴────┘
